臺灣臺南地方法院刑事判決
111年度交易字第1204號
公  訴  人  臺灣臺南地方檢察署檢察官
被      告  黃瀚賩


上列被告因公共危險案件，經檢察官提起公訴（111年度偵字第2
5697號），被告就被訴事實為有罪之陳述，本院裁定改依簡式審
判程序審理，判決如下：
    主    文
黃瀚賩犯駕駛動力交通工具而吐氣所含酒精濃度達每公升零點二
五毫克以上之罪，累犯，處有期徒刑陸月，併科罰金新臺幣伍萬
元，有期徒刑如易科罰金，罰金如易服勞役，均以新臺幣壹仟元
折算壹日。
    事 實 及 理 由
一、被告黃瀚賩所犯係死刑、無期徒刑、最輕本刑為3年以上有
    期徒刑以外之罪，亦非高等法院管轄第一審案件，且被告於
    本院審理中，已就被訴事實為有罪之陳述，經告知簡式審判
    程序之旨後，被告及檢察官對本件改依簡式審判程序審理均
    表示同意，經本院依刑事訴訟法第273條之1第1項規定，裁
    定本件以簡式審判程序加以審理，合先敘明。
二、本件犯罪事實及證據，除就證據部分增列：「被告於本院準
    備程序及審理中之自白（見院卷第27、31頁）」外，餘均引
    用檢察官起訴書之記載（如附件）。
三、核被告所為，係犯刑法第185條之3條第1項第1款之駕駛動力
    交通工具而吐氣所含酒精濃度達每公升0.25毫克以上之罪。
　　又被告前因公共危險案件，經本院以106年度交簡字第4812
    號判處有期徒刑5月確定，入監後於民國107年10月29日易科
    罰金執行完畢出監，有該案判決書及臺灣高等法院被告前案
    紀錄表附卷可稽，其受徒刑之執行完畢後，5年以內故意再
    犯本件有期徒刑以上之罪，為累犯，本院審酌被告構成累犯
    之前案為公共危險罪，竟再犯公共危險罪，顯見其刑罰反應
    力薄弱，自我控管之能力欠缺，主觀上惡性非輕，爰參酌司
    法院釋字第775號解釋意旨，依刑法第47條第1項之規定，加
    重其刑。
四、爰審酌被告有1次公共危險前科，詎不知警惕，其明知酒精
    成分對人之意識、控制能力具有不良影響，超量飲酒後會導
    致對週遭事物之辨識及反應能力較平常狀況薄弱，因而酒後
    駕車在道路上行駛，對一般往來之公眾及駕駛人自身皆具有
    高度危險性，猶漠視自己安危，更枉顧法律禁止規範與公眾
    道路通行之安全，竟仍酒後騎乘普通重型機車在道路行駛，
    為警測得其飲酒後吐氣所含酒精濃度高達每公升1.49毫克，
    實屬不該，並考量被告犯後坦認犯行，未肇事致他人受有傷
    害，兼衡其自陳國中畢業之教育程度，未婚、無子女，從事
    臨時工務農，月收入約新臺幣5、6千元，現與母親同住（見
    院卷第32頁）等一切情狀，量處如主文所示之刑，並諭知有
    期徒刑如易科罰金、罰金如易服勞役之折算標準，以資懲儆
    。
據上論斷，應依刑事訴訟法第299條第1項前段、第273條之1第1
項、第310條之2、第454條第2項，刑法第185條之3第1項第1款、
第47條第1項、第41條第1項前段、第42條第3項前段，刑法施行
法第1條之1第1項，判決如主文。
本案經檢察官郭俊男提起公訴，檢察官蘇烱峯到庭執行職務。
中　　華　　民　　國　　111 　年　　11　　月　　29　　日
                  刑事第十一庭  法  官  張婉寧
以上正本證明與原本無異。
如不服本判決應於收受本判決後20日內向本院提出上訴書狀，並
應敘述具體理由。其未敘述上訴理由者，應於上訴期間屆滿後20
日內向本院補提理由書狀（均須按他造當事人之人數附繕本）「
切勿逕送上級法院」。 
　　　　　　　　　　　　　　　　書記官  蔡雅惠
中　　華　　民　　國　　111 　年　　12　　月　　2 　　日

附錄論罪科刑法條：
中華民國刑法第185條之3
駕駛動力交通工具而有下列情形之一者，處3年以下有期徒刑，
得併科30萬元以下罰金：
一、吐氣所含酒精濃度達每公升零點二五毫克或血液中酒精濃度
    達百分之零點零五以上。
二、有前款以外之其他情事足認服用酒類或其他相類之物，致不
    能安全駕駛。
三、服用毒品、麻醉藥品或其他相類之物，致不能安全駕駛。
因而致人於死者，處3年以上10年以下有期徒刑，得併科2百萬元
以下罰金；致重傷者，處1年以上7年以下有期徒刑，得併科1百
萬元以下罰金。
曾犯本條或陸海空軍刑法第54條之罪，經有罪判決確定或經緩起
訴處分確定，於十年內再犯第1項之罪因而致人於死者，處無期
徒刑或5年以上有期徒刑，得併科3百萬元以下罰金；致重傷者，
處3年以上10年以下有期徒刑，得併科2百萬元以下罰金。

附件：
臺灣臺南地方檢察署檢察官起訴書
                                    111年度偵字第25697號
　　被　　　告　黃瀚賩  男　42歲（民國00年0月00日生）
　　　　　　　　　　　　住○○市○○區○○里00鄰○○○街
　　　　　　　　　　　　00號
　　　　　　　　　　　　國民身分證統一編號：Z000000000號
上列被告因公共危險案件，已經偵查終結，認應提起公訴，茲將
犯罪事實及證據並所犯法條分敘如下：
　　　　犯罪事實
一、黃瀚賩於民國106年間因公共危險案件，經臺灣臺南地方法
    院以106年度交簡字第4812號判處有期徒刑5月確定，於民國
    107年10月29日易科罰金執行完畢。於111年10月3日7時許，
    黃瀚賩在臺南市○○區○○里00鄰○○○街00號住處飲酒後，已不
    得駕駛動力交通工具，猶基於酒後駕駛動力交通工具之犯意
    ，於9時35分，騎乘車牌號碼000-000號重型機車外出。於9
    時40分許，黃瀚賩騎車行經臺南市○○區○○里○○000號前，經
    警攔檢，於9時44分，測得其吐氣所含酒精濃度達每公升1.4
    9毫克，始悉上情。
二、案經臺南市政府警察局歸仁分局移送偵辦。
　　　　證據並所犯法條
一、上揭犯罪事實，業據被告黃瀚賩於警詢及偵查中坦承不諱，
    並有酒精測定紀錄表、呼氣酒精測試器檢定合格證書、臺南
    市政府警察局舉發違反道路交通管理事件通知單等資料附卷
    可證，足認被告上開犯嫌，堪予認定。
二、核被告所為，係犯刑法第185條之3第1項第1款之公共危險罪
    嫌。被告曾有犯罪事實欄所載之犯罪科刑及執行情形，有刑
    案資料查註紀錄表1份附卷可參，其於徒刑執行完畢後，5年
    內故意再犯本件有期徒刑以上之罪，為累犯，請依刑法第47
    條第1項之規定加重其刑。
三、依刑事訴訟法第251條第1項提起公訴。
　　此　　致
臺灣臺南地方法院
中　　華　　民　　國　 111　　年　　10　　月　　13　　日
　　　　　　　　　　　　　　　檢察官  郭  俊  男
本件證明與原本無異。
中　　華　　民　　國   111    年    10    月    19    日
                              書記官  林  子  敬
（本院按下略）